pt-PT: Casa e jardim > Cozinha e refeições > Utensílios para cozinhar e fazer bolos > Acessórios de artigos para fazer bolos: Tapetes e revestimentos para bolos; Pesos para tartes; Tabuleiros para assadeiras
da: Hjem og have > Køkken og spisestue > Kogegrej og bageforme > Bageforme – tilbehør: Bagemåtter; Bagevægte; Bradepanderiste
tr: Ev ve Bahçe > Mutfak ve Yemek > Ocak ve Fırında Pişirme Gereçleri > Fırında Pişirme Gereci Aksesuarları: Fırında Pişirme Altlık ve Kalıpları; Fırında Pişirme Ağırlıkları; Derin Fırın Tepsisi Izgaraları
ru: Дом и сад > Кухня и сервировка стола > Кухонная и жаропрочная посуда > Аксессуары для жаропрочной посуды: Коврики и формы для выпекания; Грузы для выпекания; Решетки для противней для запекания
pt-BR: Casa e jardim > Produtos de cozinha e aparelhos de jantar > Panelas e assadeiras > Acessórios para assadeiras: Protetores e forminhas para confeitaria; Pesos para assar; Tábua para assadeira de carnes
bg-BG: Дом и градина > Кухня и трапезария > Съдове за готвене и печене > Аксесоари за печене: Подложки и форми за печене; Тежести за печене; Решетки за тави за печене
th: บ้านและสวน > ห้องครัวและการรับประทานอาหาร > อุปกรณ์ทำอาหารและอุปกรณ์อบอาหาร > อุปกรณ์เครื่องใช้ในการอบอาหาร: แผ่นรองอบขนม; ที่ถ่วงน้ำหนักสำหรับการอบ; ชั้นวางกระทะปิ้งย่าง
fi: Koti ja puutarha > Keittiö ja ruokailu > Ruuanlaitto- ja leivontatarvikkeet > Leivontatarvikkeet: Leivonta-alustat; Piirakkapainot; Paistovuokatelineet
el: Σπίτι & κήπος > Κουζίνα & τραπεζαρία > Σκεύη μαγειρικής & ζαχαροπλαστικής > Αξεσουάρ σκευών ζαχαροπλαστικής: Στρώματα & επενδύσεις ψησίματος; Βάρη ψησίματος; Σχάρες ταψιών ψησίματος
ja: ホーム・ガーデン > キッチン・ダイニング > 調理器具 > オーブンウェア関連用品: ベーキングマット・ベーキングライナー; パイ・タルト用重石; ローストパン用ラック
sl-SI: Dom in vrt > Kuhinja in jedilnica > Posode za kuhanje in peko > Dodatki za posode za peko: Podloge in papir za peko; Uteži za peko; Stojala za pekače
zh-TW: 居家和庭園 > 廚房與餐廳 > 調理烘焙鍋具 > 烘焙用具配件: 烘焙防沾墊/防沾襯紙; 烘焙用重石; 烤盤網架
en: Home & Garden > Kitchen & Dining > Cookware & Bakeware > Bakeware Accessories: Baking Mats & Liners; Baking Weights; Roasting Pan Racks
cs: Dům a zahrada > Kuchyně a jídelny > Nádobí na vaření a pečení > Nádobí na pečení – příslušenství: Podložky a formičky na pečení; Váhy na pečení; Pečicí mřížky
vi: Nhà và vườn > Phòng bếp và phòng ăn > Dụng cụ nấu và nướng > Phụ kiện nướng bánh: Mỡ lót và lớp lót chảo nướng; Cân làm bánh; Giá đặt trên chảo quay
sv: Hem och trädgård > Kök och matsal > Verktyg för matlagning och bakning > Bakningstillbehör: Ugnspapper och bakplåtspapper; Bakningsvikter; Galler till stekfat
zh-CN: 家居与园艺 > 厨房/餐厅 > 炊具/烘焙用具 > 烘焙用具配件: 烘培垫/衬垫; 烘培石; 烤盘支架
de: Heim & Garten > Küche & Esszimmer > Kochgeschirr & Backformen > Backzubehör: Backmatten & -formen; Backgewichte; Brätereinsätze
lt-LT: Namai ir sodas > Virtuvė ir valgomasis > Kaitlentės ir orkaitės indai > Orkaitės indų priedai: Kepimo kilimėliai ir įklotai; Kepimo svoriai; Skrudinimo keptuvių grotelės
it: Casa e giardino > Cucina e pranzo > Pentolame e tegami da forno > Articoli per forno: Tappetini e carta da forno; Pesi per cottura; Griglie tegami da arrosto
pl: Dom i ogród > Kuchnia i jadalnia > Garnki i formy do pieczenia > Akcesoria do form do pieczenia: Podkładki do pieczenia; Wagi do ciasta; Kratki do piekarnika
nb: Hjem og hage > Kjøkken og spiserom > Matlagnings- og bakeutstyr > Baketilbehør: Bakematter og -innlegg; Bakevekter; Stekepannestativer
hu: Otthon és kert > Konyha és étkező > Főzőedények és sütőedények > Sütőedény-kiegészítők: Sütőszőnyegek és -betétek; Sütősúlyok; Sütőedény-állványok
sk-SK: Dom a záhrada > Kuchyňa a jedáleň > Nádoby na varenie a pečenie > Príslušenstvo na pečenie: Podložky a fólie na pečenie; Závažia na pečenie; Rošty do pekáčov
nl: Huis en tuin > Keuken en eetkamer > Kookgerei en bakvormen > Accessoires voor bakken: Bakmatten; Bakgewichtjes; Roosters voor braadsledes
ko: 가정/원예 용품 > 주방/식탁 > 조리/제빵 도구 > 제빵도구 부대용품: 베이킹 매트/라이너; 베이킹 고정 추; 구이용 팬 랙
es: Casa y jardín > Cocina y comedor > Utensilios para cocinar y para hornear > Accesorios para hornear: Papel y silicona para hornear; Pesos para hornear; Rejillas para fuentes de hornos
fr: Maison et jardin > Arts de la table et arts culinaires > Matériel de cuisson et de pâtisserie > Accessoires pour pâtisserie: Tapis et feuilles de pâtisserie; Billes de cuisson; Grilles pour plats à rôtir
hr-HR: Dom i vrt > Kuhinja i blagovaonica > Posuđe za kuhanje i pečenje > Dodaci za posuđe za pečenje: Podloge i podmetači za pečenje; Utezi za pečenje; Rešetke za pleh za pečenje
ro-RO: Casă și grădină > Bucătărie și sufragerie > Articole pentru gătit și copt > Accesorii pentru copt: Covorașe și foi de copt; Greutăți pentru copt; Grilaje pentru tăvi pentru friptură